最高法院刑事判決　　　　　　九十六年度台上字第三０九八號
上　訴　人　台灣高等法院檢察署檢察官
被　　　告　甲○○
　　　　　　乙○○
　　　　　　丙○○
上列上訴人因被告等偽造文書案件，不服台灣高等法院中華民國
九十六年四月三日第二審更審判決（九十五年度上更(一)字第四六
七號，起訴案號：台灣桃園地方法院檢察署九十年度偵字第二四
二號），提起上訴，本院判決如下：
　　　主　　　文
上訴駁回。
      理      由
按刑事訴訟法第三百七十七條規定，上訴於第三審法院，非以判
決違背法令為理由，不得為之。是提起第三審上訴，應以原判決
違背法令為理由，係屬法定要件。如果上訴理由狀並未依據卷內
訴訟資料，具體指摘原判決不適用何種法則或如何適用不當，或
所指摘原判決違法情事，顯與法律規定得為第三審上訴理由之違
法情形，不相適合時，均應認其上訴為違背法律上之程式，予以
駁回。本件檢察官上訴意旨略稱：(一)原判決認定「歐四妹對於傳
承歐家香火並不積極」，但歐玉蘭實際為招贅婚而非嫁娶婚，且
歐四妹所生的兩位女兒都姓「歐」，足見歐四妹對香火傳承積極
與堅持，原判決認定事實與證據相矛盾、也與論理法則相違背。
(二)按土地登記簿謄本、農用證明係任何人都可申請，而非地主或
經地主委任者才得申請。丙○○於民國八十九年十月十三日至十
七日申請土地登記簿謄本，並不足以證明歐四妹曾於八十九年十
月間委任丙○○辦理過戶。況曾運智於偵查中陳稱在八十七年間
僅見過歐四妹一次，此無法證明歐四妹曾於八十九年十月二十日
委任曾運智申請農用證明。又歐四妹之權狀、印鑑證明均為甲○
○提供、並非由歐四妹提供。而甲○○與乙○○為共犯、不足以
證明歐四妹曾委任曾運智辦理申請農用證明。原判決以無關連之
證據推定歐四妹同意移轉土地，違背證據法則。(三)歐四妹尚有二
筆土地未過戶給甲○○或乙○○，足見甲○○等人所言並不實在
，原判決違背經驗法則及證據法則。查(1)歐四妹對乙○○並無約
定傳香火給予不動產之事，而乙○○之子姓「朱」，不姓歐，也
不姓鍾，可見傳香火之說乃甲○○與乙○○杜撰之詞，甲○○等
人所辯與常情不符。又甲○○等人乃在傳香火的條件成就前就過
戶大批土地，違背經驗法則。(2)甲○○於九十年七月三十一日、
九十一年三月七日及九十一年五月九日偵查及審判筆錄中，所稱
之農保問題，乃甲○○杜撰。(3)甲○○與乙○○所稱其等於八十
七、八十九年間移轉土地之原因，係為節稅及農保問題。但第一
批土地移轉（八十七年十二月二十一日），移轉之土地應繳贈與
稅部分公告現值（新台幣，下同）一百八十一萬零六百元，應繳
納贈與稅三萬三千六百三十六元，其餘土地為農地申請不算入贈
與總額而免徵稅。第二批（八十九年十一月十日）因全部是農地
而完全免徵稅，是其等辯稱為節稅乃分二年辦理云云，乃杜撰之
詞。其等延至第三年年底（即八十九年十一、十二月）辦理第二
批土地之過戶，也為免稅土地。因此被告等於第一批申報移轉所
有權相關事務起就無節稅之理由。免稅之土地需將來五年內繼續
做農業使用，若考慮五年內要繼續耕作以免補稅，則更無分二次
過戶之必要。是丙○○所辯分年辦理，乃與經驗法則及常情有悖
。且被告等於第二年起並未再辦理其他土地之過戶，則其等辯稱
為了節稅，並不可採信。況被告等所稱延到第二批才過戶之土地
，為免稅土地，足認被告等自第一批申報移轉所有權事務起即無
節稅之理由，原判決採證違背法令。(4)有關甲○○部分，甲○○
辯稱歐四妹移轉的土地乃作為乙○○傳香火之用，但為何過戶一
半以上價值的土地於甲○○名下？其辯稱前後矛盾。且第二批土
地全部過戶給乙○○，並未過戶一半給甲○○，可見曾簡熟、林
義煒、甲○○所言均不實。又核對歐四妹將土地過戶給甲○○的
土地登記簿所載收件日期為五十六年四月二十六日，並於五十六
年六月六日完成登記，核與證人詹德棟所稱該土地有先辦理過戶
之後，甲○○的先生才同意招贅云云不符合。再核對台灣桃園地
方法院檢察署向桃園縣觀音鄉公所調閱之歐四妹所有白玉村四十
三號房屋申報契稅全件，申報日為八十九年十二月一日，受贈人
為甲○○名義，足證甲○○所言不實。桃園縣觀音鄉核發的歐四
妹八十七年之印鑑證明，係依甲○○代領之委託書辦理，並非歐
四妹所親辦，而八十九年印鑑證明也非歐四妹親自申請，難認歐
四妹已同意過戶。又，甲○○依九十一年六月十一日台灣桃園地
方法院筆錄陳稱可見，房屋移轉契約書、契稅申報書都是甲○○
在八十九年十二月一日申報時，由鄉公所小姐代填寫、日期是盜
填、歐四妹印章也是鄉公所小姐提寫後由甲○○用印。可見甲○
○於歐四妹死亡後還盜用其印鑑辦理過戶。甲○○迄今並未將土
地與房屋過戶給乙○○的次子，且乙○○的長子並非姓鍾，然乙
○○竟與甲○○過戶歐四妹大部分土地，可見被告等所辯並不實
在，原判決有證據與理由矛盾之違法。(5)由證人丙○○於九十年
二月五日大園分局之證詞，其只辦理八十七年十二月二十一日甲
○○、乙○○八筆土地移轉過戶，且證件為甲○○、乙○○提供
，其餘並未代理移轉過戶，可見乙○○之辯解不實在。亦可見歐
四妹之八十七、八十九年之土地贈與書應為被告三人所共同偽造
。(6)丙○○為土地登記專業代理人，知悉歐四妹死亡後，實際上
應沿用前之登記申請書完成用印並註明死亡者的日期後即可辦理
移轉登記，卻故意改由乙○○以權利人兼代理人辦理移轉手續，
由未亡人另製作死者之申請書，而盜蓋死者印章並由其身兼登記
代理人自行單獨辦理移轉，被告等違反地政機關之作業規則，原
判決採證違背證據法則等語。
惟查原審綜合調查證據之結果，以公訴意旨略稱：被告甲○○、
乙○○係母女，被告甲○○與歐玉蘭、黃歐桂欄則為同母異父姐
妹，八十九年十一月九日，常年不良於行之歐四妹即被告甲○○
、歐玉蘭及黃歐桂欄之母親，因敗血症休克、慢性腎臟衰竭及上
消化道出血，送入桃園縣平鎮市壢新醫院急救，住院期間歐四妹
神智不清生命徵兆不穩，延至同月十六日不治死亡，嗣歐玉蘭、
黃歐桂欄姐妹於辦理其母歐四妹後事並準備申報遺產稅時，竟發
現如原判決附表（下稱附表者，均同）二編號三至七號五筆土地
已分別過戶至被告甲○○及乙○○名下（附表一及附表二編號一
、二號之土地及領取桃園縣觀音鄉農會之現金二百餘萬元之部分
均經公訴人不另為不起訴處分），經查知被告甲○○、乙○○竟
趁保管歐四妹印章之際，趁歐四妹於八十九年十一月十日心神喪
失時，與被告丙○○共同連續偽造歐四妹為名義之「土地贈與所
有權移轉契約書」及「土地登記申請書」等私文書，記載將前開
五筆土地移轉過戶予被告乙○○，嗣被告丙○○因慮及歐四妹已
歿，為免於上開契約書列名而遭追訴，乃未於代理人欄具名，由
被告甲○○、乙○○自行持上開偽造之契約書及申請書向桃園縣
中壢地政事務所辦理移轉登記而行使，使桃園縣中壢地政事務所
承辦人將上開不實事項登載於職務上所掌管之公文書，進而製發
上開五筆土地之登記簿謄本，足生損害於歐四妹，認被告甲○○
、乙○○、丙○○三人共同牽連涉犯刑法第二百十六條、第二百
十條之行使偽造私文書罪、第二百十四條之使公務員登載不實文
書罪等罪云云。經訊據被告等均堅決否認有上開偽造文書之犯行
，被告甲○○、乙○○均辯稱：緣歐四妹於二十二年八月三十日
，先以招贅婚方式與陳運通結婚，而育有歐玉蘭、歐桂欄二姐妹
，嗣再於三十三年三月二十八日，同以招贅婚方式與鍾敬坤結婚
而生甲○○，歐四妹為傳鍾家香火，生前即不斷表示欲將名下財
產留給姓鍾之人，惟甲○○並無兄弟可繼嗣香火，故甲○○亦同
以招贅方式結婚，育有鍾德泉、乙○○二兄妹，然鍾德泉不幸於
七十四年七月十五日死亡，歐四妹乃再要求乙○○同以招贅方式
以傳鍾家香火，同時為免乙○○將來作罷，故先將部分土地過戶
在甲○○名下，部分過戶於乙○○名下，待乙○○所生之子從母
姓時，再由甲○○將上開土地過戶給該從母姓之男子，始有上開
附表一、二所列之十二筆土地過戶一節等語；被告丙○○則辯稱
：伊係承辦曾運智代書事務所承接桃園縣中壢地政事所管轄之案
件，八十七年十一月左右，歐四妹等人委託曾運智代書將名下之
十二筆土地全部贈與甲○○、乙○○，曾運智即將該案轉由伊負
責，伊基於代書立場，因該土地涉及贈與稅課徵之問題，伊建議
歐四妹最好分不同年度贈與，故歐四妹於八十七年十二月先委託
伊辦理附表一之七筆土地，另於八十九年十月初左右，再將剩餘
五筆農地委託曾運智代書辦理贈與移轉登記給乙○○，因農地贈
與移轉有其一定之流程，需先申請「農業用地作農業使用證明書
」（以下稱農用證明，修法前稱自耕能力證明書），伊於八十九
年十月初受理後，即於八十九年十月十二日起陸續請領地籍圖、
土地登記簿謄本及八十九年十月二十日向桃園縣觀音鄉公所申請
「農用證明」，而申請「農用證明」需先排定日期履勘並等五人
小組開會審核無誤才能核發，故所需時間較長且不確定，又受限
土地登記規則逾期罰鍰限制，在不影響物權移轉程序下，實務上
一般代書之作業方式均習慣將移轉契約書立約日期訂於農用證明
確定核發後，所以本案移轉契約書之立約日期才會訂於八十九年
十一月十日，而非八十九年十月初案件受理日。然伊於完成土地
增值稅、贈與稅申報程序後，才在乙○○查問曾運智代書結案與
否中得知歐四妹已死亡，依代書事務所之習慣，此類案件即停止
辦理，並答覆乙○○得以繼承方式或依土地登記規則第八十九條
第一項單獨辦理，故乙○○以自己名義為代理人向桃園縣中壢地
政事務所收件並辦畢土地移轉登記，故伊於警詢及偵訊中答覆只
代理八十七年，未代理八十九年之土地移轉登記，所謂之土地移
轉登記係指地政機關權利主體變更登記，伊說法與事實一致，並
無前後不符，伊實無偽造文書等語。並以：案外人歐四妹於八十
九年十一月九日因敗血症休克、慢性腎臟衰竭及上消化道出血，
送入桃園縣壢新醫院，迄同年月十六日住院期間，神智不清生命
徵兆不穩，嗣不治死亡乙情，有告訴人所提之壢新醫院診斷證明
書及死亡證明書附卷可稽，嗣經公訴人發函向壢新醫院調閱歐四
妹於壢新醫院住院期間之病歷，該病歷影本資料中亦記載「醫囑
：於八十九年十一月九日至十一月十六日住院期間神智不清生命
徵兆不穩，經全力急救仍於十一月十六日去逝。」，有病歷資料
在卷足憑。查案外人歐四妹雖於八十九年十一月十六日死亡，但
附表二編號三至七號五筆土地之地籍圖係被告丙○○於八十九年
十月十二日向桃園縣中壢地政事務所申請，該五筆土地之土地登
記簿謄本亦係被告丙○○分別於八十九年十月十三日至十七日所
申請，而「農用證明」則係於八十九年十月二十日由曾運智代書
向桃園縣觀音鄉公所送件申請（收件號三一一四０號），當日並
繳納一千三百元之規費，此分別有地籍圖一紙、土地登記簿謄本
五紙、農業使用證明申請書、規費繳納通知書各一紙在卷可參，
桃園縣觀音鄉公所並定期十月二十五日至現場會勘，於八十九年
十一月十日始核發予被告乙○○「農用證明」，亦有桃園縣觀音
鄉公所農業用地作農業使用證明書一紙在卷可稽，堪認附表二編
號三至七號五筆土地之過戶係於八十九年十月初即委由被告丙○
○辦理，並非如公訴人所指係被告甲○○、乙○○二人趁歐四妹
於八十九年十一月十日心神喪失時，才由其二人委託被告丙○○
辦理。被告丙○○僅係依一般代書之作業方式習慣將移轉契約書
立約日期訂於農用證明確定核發後，所以本案附表二編號三至七
號五筆土地之移轉契約書立約日期才會訂於八十九年十一月十日
，而未訂於八十九年十月初案件受理日，且衡諸常理，被告丙○
○若果真與被告乙○○、甲○○共同偽造文書盜過戶歐四妹名下
不動產，必經周詳計劃，豈會明知歐四妹人已住院，還將該五筆
土地過戶之原因發生日期訂於住院後，況即便其等於八十九年十
一月十日才決意盜過戶歐四妹名下之不動產，因實務上農地贈與
移轉登記，須申請農用證明、不課徵土地增值稅、農地贈與不計
入贈與總額，至地政機關辦畢移轉登記約需三十至四十個工作天
，以本案若於歐四妹住院後起算至地政機關辦畢移轉登記八十九
年十一月二十二日僅十三天，實為不可能完成之任務，益徵被告
丙○○係於八十九年十月初即已受理該五筆土地過戶之申請。又
據證人曾運智到庭證稱：八十七年十一月間歐四妹與甲○○、乙
○○一同至伊代書事務所，歐四妹委託伊將其名下登記之十二筆
土地全部贈與給甲○○及乙○○，伊當時有跟他們解釋贈與稅、
增值稅及農保的問題，因為他們增值稅的金額很高，且贈與稅雖
因農地可不予列入，但五年內，要做農地使用且不得移轉，否則
要追繳贈與稅，農保的問題伊請他們向農會查詢，伊建議分年度
贈與會比較好，當時他們沒有決定，伊請他們回去考慮，隔一個
禮拜後，他們才帶資料來辦理，他們要用分年度的方式辦理，伊
將案件接下來後，就轉給丙○○辦理，聲請書是丙○○填寫，但
印章是伊先蓋印的，因為當事人拿印鑑來時，伊為免他跑多趟，
故先幫他在空白的聲請書上蓋章，伊再把聲請書交給丙○○填寫
等語，並參酌農業用地雖依遺產贈與稅法第二十條第一項第五款
之規定「作農業使用之農業用地及其地上農作物，贈與民法第一
千一百三十八條所定繼承人者，不計入其土地及地上農作物價值
之全數。受贈人自受贈日起五年內，未將該土地繼續作農業使用
且未在有關機關所令期限內恢復農業使用，或雖在有關機關所令
期限內已恢復作農業使用而再有未作農業使用情事者，應追繳應
納稅賦。」申請不計入贈與總額，但該受贈土地需受相關法令約
束，除繼續作農業使用外且五年內不得移轉，違者該農業用地需
與該年度合併計算贈與總額，並以累進稅率追繳贈與稅，此並有
財政部台灣省北區國稅局中壢稽徵所於九十一年二月一日出具之
北區國稅中壢審第０九一００００七三０號函一份附卷可考，分
不同年度贈與確實可節稅且對農業用地將來之使用、處分是有利
而無害的，公訴人認農業用地之贈與既不計入贈與總額，不論受
贈人人數多寡，均不必繳納贈與稅，因此根本就無需逐年過戶，
僅係以遺產贈與稅法第二十條第一項第五款前段之片斷條文為文
義解釋，疏未考量實務上對申請人有利之處，則證人曾運智代書
建議歐四妹分不同年度贈與，即與常情無悖；惟代書如何之建議
，仍取決於當事人的考量與決定，案外人歐四妹既決定分不同年
度贈與，先將十二筆土地中如附表一及附表二編號一、二號之七
筆土地先過戶予被告甲○○及乙○○，自係其基於稅賦之考量。
公訴人雖另以案外人歐四妹於八十九年十一月間因敗血病等原因
住院，此時更需要社會保險救助，其豈可能於此更須救助之際，
放棄農保身分而將附表二編號三至七號五筆土地全數過戶予被告
甲○○及乙○○之理，惟據被告甲○○到庭稱：之所以分二次辦
理過戶，原先是怕土地全部過戶予伊及乙○○，歐四妹會喪失農
保之資格，但伊第一次辦理過戶之後去問才知道，只要同一戶裡
面有人有田地就不會喪失農保資格等語，核與告訴代理人陳純仁
律師於九十年八月二十七日偵訊時陳稱：農保身分不會因自耕農
身分改變，只要直系親屬間名下有土地即有農保身分等語相符（
見九十年度偵字第二四二號偵查卷第二四三頁正面），案外人歐
四妹雖有多項痼疾且不良於行，然其於八十九年十月初將附表二
編號三至七號之土地移轉過戶予被告乙○○，並不會致其農保身
分喪失，公訴人之上開主張容有誤解。又據證人曾簡熟（歐四妹
之妯娌、被告甲○○之嬸嬸）及林義煒（被告乙○○配偶之長官
，乙○○配偶之媒人）於偵查中均證稱：乙○○結婚前說媒時，
在觀音老家案外人歐四妹的確曾在其等面前表明將土地過戶予乙
○○，需以被告乙○○與其配偶所生之男子須從母姓為條件等語
，足認案外人歐四妹確有要將其所有之土地贈與予被告乙○○之
意願，雖證人曾簡熟、林義煒均證稱：歐四妹並未清楚要將那些
財產過戶等語，其等二人均不知案外人歐四妹欲贈與予被告乙○
○財產之範圍為何，惟參諸證人曾運智之上開證詞，堪認歐四妹
於八十七年十一月間確有意將其名下如附表一、二所示之十二筆
土地過戶給被告甲○○及乙○○，係因上開原因，才致歐四妹決
定分次贈與，且歐四妹於八十九年十月初委託被告丙○○辦理附
表二編號三至七號土地之過戶時，歐四妹仍清醒健在，告訴人歐
玉蘭、黃歐桂欄對此並不爭執，十月初至歐四妹入院十一月九日
尚有一個月餘，若被告甲○○、乙○○有意盜用其權狀及印章辦
理過戶，依告訴人歐玉蘭、黃歐桂欄所陳，歐四妹係一精明能幹
之人，豈會未察覺權狀、印章遭人竊取使用？歐四妹確有同意將
附表二編號三至七號之五筆土地移轉贈與予被告甲○○、乙○○
二人應堪認定。另，告訴人雖認被告甲○○、乙○○所應承繼者
為歐家香火云云，然查：歐四妹先於二十二年八月三十日招陳運
通為贅夫，生二女即本件告訴人歐玉蘭與黃歐桂欄，嗣於三十三
年三月二十八日復招鍾敬坤為贅夫，並育有一女即本件被告甲○
○（原審上訴卷第六四、九九至一０一頁）。歐玉蘭嫁入邱家（
此觀原審上訴卷第八十頁由歐玉蘭之繼承人邱日富接續為告訴人
可知），歐桂欄則嫁入黃家並冠夫姓，顯示歐四妹對於由其等傳
承歐家香火之態度並不積極。反觀甲○○係以招贅婚之方式與曾
榮吉結婚，其長子及次女（即本件被告乙○○）均從鍾姓，然長
子已於七十四年七月十五日喪生，故乙○○與夫婿朱長青結婚後
，即應歐四妹之要求，由乙○○與夫婿約定第二個小孩繼承鍾家
的姓，故乙○○之次子即取名鍾疆瀚，並於記事欄註明「因母無
兄弟約定從母姓」（原審上訴卷第四一頁），足見歐四妹真正在
乎者為鍾家香火之傳承，亦可推知歐四妹當年於招第二任贅夫時
，必曾與鍾敬坤約定除贈與土地外，並承諾傳承鍾家香火，是以
被告辯護人稱：歐四妹招姓鍾的時候，本案的土地就是要給姓鍾
的，但是因為怕姓鍾的跑掉，所以還是登記在歐四妹名下等語（
原審上訴卷第七八頁），應堪採信。又系爭「土地登記申請書」
及「土地贈與所有權移轉登記申請書」上之歐四妹印鑑章，確係
證人曾運智代書八十七年受歐四妹委託該案件，於辦理手續時即
已蓋好，並非由被告乙○○所盜蓋，此業據被告乙○○於原審前
審及原審審理中供述無訛，亦與被告丙○○於原審審理時所稱互
核一致，應堪信為真實。至於被告丙○○於歐四妹死亡前八十九
年十一月十三日已申報土地增值稅，於得知歐四妹死亡後，即要
被告乙○○依土地登記規則第八十九條第一項「土地移轉、設定
，依法須申請土地移轉現值者，於申報土地現值後，如登記義務
人於申請登記前死亡時，得僅由權利人敘明理由，檢附義務人之
戶籍謄本及其他有關證件，單獨申請登記。」單獨辦理，於是被
告乙○○至被告丙○○代書事務所領回申請資料，並於土地登記
申請書欄內親自簽名切結蓋章，以自己名義為代理人向桃園縣中
壢地政事務所辦理土地移轉登記，確係符合該登記規則之規定，
是以附表二編號三至七號五筆土地之土地增值稅申報書及贈與稅
申報書上均係被告丙○○在歐四妹死亡前即已完成申請書之填寫
，其上才有被告丙○○具名為代理人之記載，被告丙○○係知道
歐四妹死亡後，才要其繼承人單獨辦理，如被告丙○○與乙○○
、甲○○有勾結偽造文書辦理過戶之情事，則被告丙○○當可取
回已填寫之土地增值稅申報書、贈與稅申報書，全改由被告乙○
○為代理人申請，以隱匿自己之犯行，殊無於前開申報書上暴露
自己犯行之可能，附表二編號三至七號五筆土地既係被告乙○○
自行前往桃園縣中壢地政事務所辦理移轉過戶，被告丙○○僅係
代為填寫部分申請書及資料，則被告丙○○於警詢及偵查初訊中
均稱伊僅代辦八十七年土地過戶事件，亦與事實無違。且據證人
曾運智前開證詞所述，代書常為避免委託人舟車勞頓往返事務所
多次，通常於證件備齊同時會將全部移轉書類一併用印，歐四妹
既係於八十九年十月初委託被告丙○○辦理，則於委託時一併用
印，亦與目前代書實務上之運作相符，是以被告丙○○陳稱本件
附表二編號三至七號土地之移轉書類均係在歐四妹生前已用印完
畢一事，實屬可採。公訴人認八十九年十一月十八日之上開土地
過戶申請書上蓋有歐四妹之印章，係被告三人於歐四妹死亡後所
為，實有誤會。綜上所述，被告甲○○、乙○○、丙○○等三人
所辯各節，應堪採信。本件原係單純的土地贈與案件，僅因辦理
過程中，贈與人歐四妹不幸死亡，引發告訴人對本件贈與移轉案
件提出一連串的告訴與質疑，惟歐四妹並非無行為能力或禁治產
人，對自己之財產有支配能力及處分之權利，其既已明白表示要
將附表一、二之十二筆土地贈與被告甲○○及乙○○，則其等所
為之土地贈與所有權移轉契約書、土地登記申請書當無行使偽造
文書或使公務員登載不實之情事，此外復查無其他積極證據可資
證明被告三人有公訴人所指之犯行，應認被告等三人之犯罪不能
證明，第一審諭知被告等三人無罪，於法洵無不合，因而駁回檢
察官在第二審之上訴，如上已詳述其證據取捨及判斷之理由。原
判決所為論述，核與卷證資料相符，從形式上觀察，並無違背法
令之情形。按證據之取捨及證據證明力之判斷，俱屬事實審法院
之職權，茍無違背證據法則，自不能指為違法。原判決對於公訴
人所舉之證據尚不足以證明被告等有本件公訴意旨所指之犯行，
如上已說明其證據取捨及證據證明力判斷之理由，並無上訴意旨
所指違背法令之情形。經核上訴意旨所指各節，或為單純事實之
爭執，或不影響全部事實之判斷而可認於原判決之主旨有影響；
或原審已加審酌、論斷，屬原審得本於職權裁量之事項，已於判
決內詳述其證據取捨、判斷之理由，為其職權之適法行使，並無
違背證據法則之情形；或事證已臻明確並無再為傳訊調查必要之
裁量事項，亦無上訴意旨所指違背法令之情形；核與法律規定得
為第三審上訴理由之違法情形，均不相適合，應認其上訴違背法
律上之程式，予以駁回。又原判決認被告等牽連所犯之刑法第二
百十四條之使公務員登載不實文書罪部分，屬不得上訴第三審之
案件，上訴人對此部分一併提起上訴，自非法之所許，應併予駁
回，合以指明。
據上論結，應依刑事訴訟法第三百九十五條前段，判決如主文。
中　　華　　民　　國　九十六　年　　六　　月　 十四　 日
                      最高法院刑事第四庭
                          審判長法官  莊　登　照
                                法官  黃　一　鑫
                                法官  林　秀　夫
                                法官  徐　昌　錦
                                法官  邵　燕　玲
      本件正本證明與原本無異
                                      書  記  官
中　　華　　民　　國　九十六　年　　六　　月   二十   日
                                                z
